# 请教在建工程转固定资产的问题

提问人：biaqqg 时间：2012-02-13 10:25:40
公司在建工程（车间）已达到试生产阶段，但由于未经消防、环评验收，请问在这种情况下可以将其转固定资产吗？（按消防法的要求，未经验收的是不允许经营的，但企业又确实收入使用了，这种矛盾怎么解决呢？）

回答人：chenyiwei
1 、未完成法定必须经过的验收程序，表明该固定资产尚不具备合法投入正常使用的基础。因此，不能认为已经达到预定可使用状态。 2 、审计人员应根据 1142 号审计准则的规定，考虑在未通过消防、环评验收情况下擅自使用可能面临的法律法规风险是否在报表中已作了充分的反映和披露，恰当考虑该事项对审计意见类型的影响。

提问人：zengfengxia 时间：2012-02-14 10:35:54
回复 chenyiwei 的帖子
请教陈版，对这种企业违规将建筑物投入使用的既成事实，折旧是不是需要计提？

回答人：chenyiwei
如果通过验收是达到可使用状态的必要条件，则此时尚未达到可使用状态，也就无需计提折旧。但需对由此可能面临的处罚等在财务报表中予以谨慎确认和充分披露。

提问人：61309 时间：2014-01-25 22:26:29
陈老师，消防和环评是否为不确认固定资产达到预计可使用状态的条件呢？

回答人：chenyiwei
一般情况下是的。